臺灣高雄地方法院刑事判決　　　　　　 95年度交易字第580號
公　訴　人　臺灣高雄地方法院檢察署檢察官
被　　　告　甲○○
上列被告因公共危險案件，經檢察官提起公訴（95年度偵字第3
0379號），嗣因被告就被訴事實為有罪之陳述，本院並聽取當事
人之意見後，改由受命法官獨任依簡式審判程序審理，判決如下
：
    主  文
甲○○服用酒類，不能安全駕駛動力交通工具而駕駛，處有期徒
刑肆月，如易科罰金，以新臺幣壹仟元折算壹日。
    事  實
一、甲○○明知酒後駕車易肇致危險，且於飲酒後呼氣中酒精濃
    度達每公升0.25毫克以上者，因駕駛操控能力降低，而不得
    駕車，其呼氣中酒精濃度達每公升0.55毫克以上，仍駕車者
    ，則有危害公共危險之虞，竟仍於民國95年9 月24日晚間7
    時許，在高雄市○○○路與覺民路口之某小吃攤飲用高梁酒
    後，於同日晚間8 時40分許（起訴書誤載為晚間10時30分許
    ）駕駛車號UX－8479號自小客車，沿大順二路由南往北行駛
    ，並於同日晚間8 時45分許行經高雄市三民區○○○路與覺
    民路口時，因酒後反應遲緩，未及注意前方交通號誌已變換
    為紅燈，而煞車不及，追撞前方由乙○○所駕駛之車號YC－
    8140號自小客車，致乙○○所駕之車因而追撞前方由丙○○
    所駕駛之車號YK－0672號自小客車，顯然已達無法安全駕駛
    之程度。嗣經警到場處理，並測得甲○○之呼氣中酒精濃度
    已達每公升0.82毫克而查悉上情。
二、案經高雄市政府警察局三民二分局報告台灣高雄地方法院檢
    察署偵查後起訴。
    理  由
壹、程序方面：
一、按除被告所犯為死刑、無期徒刑、最輕本刑為3 年以上有期
    徒刑之罪或高等法院管轄第一審案件者外，於法院行準備程
    序進行中，被告先就被訴事實為有罪之陳述時，審判長得告
    知被告簡式審判程序之旨，並聽取當事人、代理人、辯護人
    及輔佐人之意見後，裁定進行簡式審判程序；且受命法官行
    準備程序，與法院或審判長有同一之權限；又簡式審判程序
    之證據調查，不受刑事訴訟法第159 條第1 項、第161 條之
    2 、第161 條之3 、第163 條之1 及第164 條至第170 條規
    定之限制，刑事訴訟法第273 條之1 第1 項、第279 條第2
    項前段、第273 條之2 分別定有明文。
二、查被告甲○○所犯係死刑、無期徒刑、最輕本刑為3 年以上
    有期徒刑以外之罪，其於準備程序中就被訴事實為有罪之陳
    述，經法官告知簡式審判程序之旨，並聽取公訴人及被告之
    意見後，經本院裁定由受命法官獨任進行簡式審判程序，合
    先敘明。
貳、實體方面：
一、前揭被告於95年9 月24日晚間8 時45分許因酒後駕車肇事，
    其於肇事後經警施以酒精濃度測試，其呼氣中酒精濃度為每
    公升0.82毫克之事實，業據其於警詢、偵查中及本院審理時
    坦承不諱（見警卷第2 頁、偵卷第7 頁、本院卷第14頁），
    核其自白與證人即被害人乙○○、丙○○於警詢中之陳述相
    符（見警卷第4 頁、第7 頁），並有酒精濃度呼氣測試報告
    1 紙、刑法第185 條之3 案件測試觀察紀錄表1 件、道路交
    通事故現場圖1 份、交通事故談話紀錄表3 份、現場照片4
    幀在卷足憑（見警卷第9 頁、第11頁、第12頁、第13頁、第
    20頁）。再按刑法第18 5條之3 規定所謂「不能安全駕駛」
    ，乃抽象危險犯，並不以發生具體危險為必要，對於呼氣酒
    精濃度已達每公升0.55 毫 克（0.55MG\ L） 以上，肇事率
    為一般正常人之10倍，認為已達不能安全駕車之標準，此業
    經法務部88年5 月18日以法88檢字第001669號函告週知，應
    為絕對不能安全駕駛動力交通工具。次按當人飲酒後，若以
    呼氣酒精濃度測試器測得之呼氣濃度達到每公升0.5 毫克時
    ，反應較慢，感覺減低，將影響駕駛；達到每公升0.75毫克
    時，思考與個性行為均會改變；達到每公升1.0 毫克時，步
    態不穩，噁心嘔吐，精神混惑不清晰；達到每公升1.5 毫克
    時，說話不清楚，感覺喪失，視力模糊；達到每公升2.0 毫
    克時，體溫與血糖均降低，肌肉控制差，甚至會導致癲癇發
    作；達到每公升3.5 毫克時，則已經神智不清，反射減低，
    甚至呼吸抑制，業據行政院國軍退除役官兵輔導委員會臺北
    榮民總醫院以民國88年8 月5 日（88）北總內字第26868 號
    函示明確。查本件被告因酒後反應遲緩，致未及注意前方交
    通號誌已變換為紅燈，而煞車不及追撞前方自小客車肇事，
    足見被告於肇事時已因飲酒致駕駛操控力不佳而達到不能安
    全駕駛動力交通工具之程度，參以其呼氣中酒精濃度已達每
    公升0.82毫克，益徵其於駕車之始及案發當時均已達不能安
    全駕駛之情狀。
二、核被告所為，係犯刑法第185 條之3 之服用酒類不能安全駕
    駛動力交通工具而駕駛罪。爰審酌被告前於88年間、95年間
    即分別因飲酒後駕車，經本院以88年度鳳簡字第615 號判決
    、95年度交簡字第347 號判決各判處拘役50日、30日確定，
    且分別於89年4 月27日、95年6 月13日易科罰金執行完畢，
    有台灣高等法院被告前案紀錄表在卷可稽（見本院卷第5 頁
    ），詎其明知飲用酒類後對於發生道路交通事故之機率，較
    未飲酒者為高，竟於飲酌酒類後呼氣酒精濃度測試達每公升
    0.82毫克，已超過安全標準之每公升0.55毫克，猶不知謹慎
    ，仍駕駛具有高度危險性之自小客車，無視於公眾生命財產
    安全，亦自陷於危險狀態之中，且肇致交通事故，已嚴重侵
    害道路交通往來之安全，雖公訴人僅具體求處有期徒刑3 月
    ，惟本院認被告兩次經判決執行完畢，仍不知警惕，再故意
    犯本罪，其行為已不宜輕宥，惟念其犯後坦承犯行，已與被
    害人乙○○、丙○○達成和解，及其僅高職畢業，家境勉持
    等一切情狀，量處如主文所示之刑，並諭知易科罰金之折算
    標準，以為懲儆。
三、依刑事訴訟法第273 條之1 第1 項、第299 條第1 項，刑法
    第185 條之3 、第41條第1 項，刑法施行法第1 條之1 第2
    項規定，逕以簡易判決判處如主文所示之刑。
四、如不服本判決，得於判決書送達之日起10日內，向本院提出
    上訴。
中　　華　　民　　國　　96　　年　　1 　　月　　23　　日
                  交通法庭  法  官  賴文姍
以上正本證明與原本無異。
如不服本判決，應於判決送達後10日內，向本院提出上訴狀。
中　　華　　民　　國　　96　　年　　1 　　月　　23　　日
                            書記官  王高山
附錄本案論罪科刑法條：
刑法第185條之3：
  服用毒品、麻醉藥品、酒類及其他相類之物，不能安全駕駛動
  力交通工具而駕駛者，處1 年以下有期徒刑、拘役或30,000元
  以下罰金。
